臺灣士林地方法院刑事判決　　　　　　　　　　　　　九十一年度訴字第二四號
　　聲　請　人　臺灣士林地方法院檢察署檢察官
　　被　　　告　乙○○
右列被告因偽造文書等案件，經檢察官聲請簡易判決處刑（九十年度偵字第一○七六
三號、第一二一九九號），本院簡易庭認不宜以簡易判決處刑（九十一年度簡字第一
一九號），移由本院改依通常程序審理，並判決如左：
    主  文
乙○○服用酒類，不能安全駕駛動力交通工具而駕駛，處拘役拾日，如易科罰金以
佰元折算壹日。又行使偽造私文書，足以生損害於公眾及他人，處有期徒刑月，
如易科罰金以佰元折算壹日。如附表編號一至四所示文書上偽造「丙○○」之署押
共拾枚（含簽名壹拾貳枚及指印壹拾捌枚）均沒收。
    事  實
一、乙○○自民國九十年八月三十一日晚間十一時三十分許（聲請簡易判決處刑書誤
    載為十一時許）起至同日晚間十一時五十五分許止，與其友人在臺北市○○區○○路三段某不詳名稱之餐廳，服用四至五杯啤酒後，已達反應較慢、感覺減低、
    思考與個性行為改變而不能安全駕駛動力交通工具之狀態，竟仍貿然駕駛向友人
    王庭麟所借得車號ＢＸ─八○○二號（起訴書誤載為ＢＸ─八○六二號）自用小
    客車，從臺北市○○區○○路三段圓環附近出發，經由台北市○○○○道駛上國
    道一號高速公路，嗣於同年九月一日凌晨零時三十一分許，途經臺北縣汐止市○
    道一號高速公路北向九公里四百公尺之汐止收費站第四車道時為警攔停盤查，並
    對乙○○以呼氣酒精濃度測試器檢測其酒精濃度，測得其呼氣酒精濃度高達每公
    升○．九四毫克。詎乙○○因恐其酒後駕車遭追訴處罰，為圖卸免刑責及掩飾其
    身分，竟另基於偽造文書之犯意，冒用其胞兄丙○○之名義應訊，接續在三張如
    附表編號一所示之酒精濃度測試單之「被測人」欄內偽造「丙○○」之簽名及指
    印各一枚；復在交通警員丁○○所交付如附表編號二所示之舉發違反道路交通管
    理事件通知單（共一式四聯，分別為移送聯、通知聯、迴覆聯及存根聯）內，偽
    造「丙○○」之簽名及指印各四枚，且其在移送聯之「收受通知聯者簽章」欄內
    所偽簽「丙○○」之簽名及指印各一枚，表示業已收受該舉發違反道路交通管理
    事件通知單之意思而偽造私文書，復持以交回警員丁○○處理。乙○○嗣於同日
    凌晨一時許經警帶回國道公路警察局第一警察隊汐止分隊製作筆錄時，乙○○復
    承前偽造文書之犯意，接續在如附表編號三所示之逮捕通知上偽造「丙○○」之
    簽名二枚、指印三枚，以表示已收受該逮捕通知之意思而偽造私文書，並持以交
    予警員丁○○附於卷內；再接續於如附表編號四所示之偵詢（調查）筆錄內偽造
    「丙○○」之簽名三枚、指印八枚，因而誤導警察機關之辦案方向及對象，損及
    刑事偵查及道路交通管理之正確性，並使丙○○本人受有刑事追訴之危險，足以
    生損害於丙○○本人、警察機關對於犯罪偵查及道路交通管理之正確性。乙○○
    迄於九十年九月二十六日上午九時十五分許，在其所犯前開偽造文書之犯行未被
    發覺前，主動向國道公路警察局第一警察隊刑事組報明上情而自首，並願接受裁
    判。
二、案經乙○○自首暨國道公路警察局第一警察隊移送臺灣士林地方法院檢察署檢察
    官偵查並聲請簡易判決處刑。
    理  由
一、右揭犯罪事實，業據被告乙○○自白不諱，核與證人丁○○、丙○○分別證述之
    情節相符。又按人飲酒後，若以呼氣酒精濃度測試器測得之呼氣濃度達到每公升
    ○．五毫克時，反應較慢，感覺減低，將影響駕駛；達到每公升○‧七五毫克時
    ，思考與個性行為均會改變；達到每公升一‧○毫克時，步態不穩，噁心嘔吐，
    精神混惑不清晰；達到每公升一‧五毫克時，說話不清楚，感覺喪失，視力模糊
    ；達到每公升二‧○毫克時，體溫與血糖均降低，肌肉控制差，甚至會導致癲癇
    發作；達到每公升三‧五毫克時，則已經神智不清，反射減低，甚至呼吸抑制等
    情，業據行政院國軍退除役官兵輔導委員會臺北榮民總醫院以八十八年八月五日
    北總內字第二六八六八號函示明確。查本件被告乙○○經警檢測其呼氣酒精濃
    度結果，竟高達每公升○．九四毫克，有酒精濃度測試單三張、刑法第一百八十
    五條之三案件測試觀察紀錄表一份在卷可按，足見被告服用酒類後，已達不能安
    全駕駛動力交通工具之程度，堪予認定。此外，復有酒精濃度測試單三張、舉發
    違反道路交通管理事件通知單三張（移送聯、迴覆聯、存根聯）、逮捕通知一張
    、偵詢（調查）筆錄一份在卷可稽，是被告自白核與事實相符，堪予採信。本件
    事證明確，被告犯行洵堪認定，應依法論科。
二、被告乙○○服用酒類後，不能安全駕駛動力交通工具而仍駕駛上開車輛，核其所
    為，係犯刑法第一百八十五條之三之公共危險罪。又按刑法第二百十七條所稱之
    偽造署押，係指行為人冒用本人名義在文件上簽名或為民法第三條第三項所稱指
    印之類似簽名之行為，被告為隱匿身分、規避刑責，冒用其胞兄「丙○○」之名
    義應訊，接續在如附表編號一所示之酒精濃度測試單、編號二所示之舉發違反道
    路交通管理事件通知單迴覆聯、通知聯、存根聯及編號四所示之偵詢（調查）筆
    錄內偽造「丙○○」之簽名及指印多枚，均足以生損害於丙○○本人、警察機關
    對於犯罪偵查及道路交通管理之正確性，核其所為，係犯刑法第二百十七條第一
    項之偽造署押罪。而被告接續在如附表編號二所示之舉發違反道路交通管理事件
    通知單移送聯「收受通知聯者簽章」欄及附表編號三所示之逮捕通知內偽造「丙○○」之簽名及指印多枚，係分別表示已收到舉發違反道路交通管理事件通知單
    及逮捕通知之意思，核與一般收據性質相同，自屬私文書之一種，其再持以行使
    而交回警員處理，顯然對上開文書之內容有所主張，皆足以生損害於丙○○本人
    、警察機關對於犯罪偵查及道路交通管理之正確性，核其此部分所為，係犯刑法
    第二百十六條、第二百十條之行使偽造私文書罪。被告接續在如附表編號二所示
    之舉發違反道路交通管理事件通知單移送聯「收受通知聯者簽章」欄及附表編號
    三所示之逮捕通知內偽造「丙○○」署押之行為，係偽造私文書之部分行為，不
    另論罪，而其偽造私文書後復持以行使，偽造之低度行為應為行使之高度行為所
    吸收，僅論以行使偽造私文書罪。另被告為免暴露真正身分並圖卸刑責，先後在
    如附表編號一至四所示之文書上，多次偽造「丙○○」簽名、指印，及其行使偽
    以「丙○○」名義簽立之舉發違反道路交通管理事件通知單移送聯、逮捕通知等
    私文書之行為，均係基於一貫犯意之多次接續行為，皆為接續犯而屬單純一罪；
    至聲請簡易判決處刑意旨雖認被告多次偽造「丙○○」署押之行為，係連續犯，
    關於此點，業經蒞庭實施公訴之檢察官當庭更正，表示被告前述多次偽造「丙○○」署押之行為，應係接續犯，併予敘明。被告先後於警訊筆錄及酒精濃度測試
    單偽造「丙○○」署押之行為，應係犯刑法第二百十七條第一項之偽造署押罪，
    已如前述，聲請簡易判決處刑書認此部分係犯刑法第二百十六條、第二百十條之
    行使偽造私文書罪，尚有未洽，惟其起訴事實相同，此部分犯行之起訴法條應予
    變更，併此敘明。再者，被告所犯行使偽造私文書罪與偽造署押罪之間，有方法
    結果之牽連關係，依刑法第五十五條之規定，應從較重之行使偽造私文書罪處斷
    。被告所犯前開公共危險罪與行使偽造私文書罪之間，犯意各別，罪名不同，應
    予分論併罰。至聲請簡易判決處刑書雖僅敘及被告乙○○在偵詢（調查）筆錄上
    偽簽「丙○○」之署名二枚，在酒精濃度測試單上各偽簽「丙○○」之署名一枚
    ，在逮捕通知上偽簽「丙○○」之署名二枚，並在舉發違反道路交通管理事件通
    知單移送聯之「收受通知聯者簽章」欄內偽簽「丙○○」之姓名等犯行，惟聲請
    簡易判決處刑書漏未起訴之部分，與前揭起訴有罪部分具有實質上一罪之關係，
    應為起訴效力所及，本院自應併予審理，附此敘明。第查，被告乙○○於九十年
    九月二十六日上午九時十五分許，在偵查犯罪職權機關或公務員未發覺其所犯前
    揭偽造文書之犯行前，即主動向國道公路警察局第一警察隊刑事組報明上情而自
    首，並願接受裁判等情，業經被告供明在卷，並經證人即警員丁○○到庭證述在
    卷，復有國道公路警察局第一警察隊九十年九月二十六日警訊筆錄及刑事案件報
    告書各一份附卷可稽（見甲○九十年度偵字第一二一九九號偵查卷第一、六、七
    頁），核與自首之要件相符，此部分犯行應依刑法第六十二條前段之規定減輕其
    刑。爰審酌被告之品行、生活狀況、智識程度、及其酒後駕車，影響道路交通安
    全甚鉅，且事後為圖卸責，冒用他人名義應訊，誤導檢警單位之偵查方向，損及
    犯罪偵查之正確性，並使被害人丙○○受有刑事追訴之危險，暨犯罪後坦承犯行
    ，知所悔改，且被害人丙○○已表明願原諒被告等一切情狀，量處如主文所示之
    刑，並諭知易科罰金之折算標準。末查，被告在如附表編號一至四所示之文書上
    偽造「丙○○」之署押共三十枚（含簽名十二枚及指印十八枚），其中如附表編
    號二所示舉發違反道路交通管理事件通知單通知聯雖未扣案，惟亦無證據證明業
    已滅失，故不問屬於犯人與否，均應依刑法第二百十九條規定宣告沒收。
據上論斷，應依刑事訴訟法第四百五十二條、第二百九十九條第一項前段、第三百條
，刑法第一百八十五條之三、第二百十六條、二百十條、第二百十七條第一項、第五
十五條、第六十二條前段、第四十一條第一項前段、第二百十九條，罰金罰鍰提高標
準條例第二條，判決如主文。
本案經檢察官曾淑華到庭執行職務
中      華      民      國    九十一    年      六      月      十四    日
                                    臺灣士林地方法院刑事第二庭
                                        法  官  陳  章  榮
右正本證明與原本無異。
如不服本判決，應於判決送達後十日內，向本院提出上訴狀。
                    書記官  嚴  慧  萍
中      華      民      國    九十一    年      六      月      十八    日
附錄本案論罪科刑法條全文：
刑法第一百八十五條之三、第二百十六條、二百十條、第二百十七條第一項
刑法第一百八十五條之三：
　　服用毒品、麻醉藥品、酒類或其他相類之物，不能安全駕駛動力交通工具而駕駛
者，處一年以下有期徒刑、拘役或三萬元以下罰金。
刑法第二百十六條：
行使第二百十條至第二百十五條之文書者，依偽造、變造文書或登載不實事項或使登
載不實事項之規定處斷。
刑法第二百十條：
偽造、變造私文書，足以生損害於公眾或他人者，處五年以下有期徒刑。
刑法第二百十七條第一項：
偽造印章、印文或署押，足以生損害於公眾或他人者，處三年以下有期徒刑。
附表：
┌───┬───────────┬─────────────┬─────┐
│編  號│  文  書  名  稱      │被告偽造之署押（含簽名及指│備  註    │
│      │                      │印）                      │          │
├───┼───────────┼─────────────┼─────┤
│  一  │酒精濃度測試單（序號為│偽造「丙○○」之簽名三枚、│          │
│      │四三七五號）三張      │指印三枚。                │          │
│      │                      │                          │          │
├───┼───────────┼─────────────┼─────┤
│  二  │內政路警政署國道公路警│偽造「丙○○」之簽名四枚、│通知聯雖未│
│      │察局公警局交字第Ｚ一○│指印四枚。                │扣案，惟無│
│      │一六八三三一號舉發違反│                          │證據證明業│
│      │道路交通管理事件通知單│                          │已滅失，故│
│      │（一式四聯，分別為移送│                          │其上偽造「│
│      │聯、通知聯、迴覆聯及存│                          │丙○○」之│
│      │根聯）                │                          │簽名、指印│
│      │                      │                          │各一枚，依│
│      │                      │                          │法仍應宣告│
│      │                      │                          │沒收。    │
├───┼───────────┼─────────────┼─────┤
│  三  │國道公路警察局第一警察│偽造「丙○○」之簽名二枚、│          │
│      │隊逮捕通知            │指印三枚。        │          │
│      │                      │                          │          │
├───┼───────────┼─────────────┼─────┤
│  四  │國道公路警察局第一警察│偽造「丙○○」之簽名三枚、│          │
│      │隊汐止分隊九十年九月一│指印八枚。                │          │
│      │日凌晨二時製作之偵詢（│                          │          │
│      │調查）筆錄            │                          │          │
│      │                      │                          │          │
└───┴───────────┴─────────────┴─────┘
